臺灣屏東地方法院交通事件裁定　　　　　94年度交聲字第35號
原處分機關　交通部公路總局高雄區監理所屏東監理站
異　議　人
即受處分人　甲○○
上列異議人因違反道路交通管理處罰條例案件，對於交通部公路
總局高雄區監理所屏東監理站94年2 月25日所為之裁決處分（處
分案號：屏監違字第裁82－V00000000號、屏監違字第裁82－V00
000000號），聲明異議，本院裁定如下：
    主  文
異議駁回。
    理  由
一、原處分意旨略以：異議人即受處分人甲○○於民國94年1 月
    10日8時6分許，騎乘車牌號碼PCK－110號重型機車，沿屏東
    市○○○路由北往南方向行駛至屏東市○○路口時，因有不
    依規定左轉及經警示意攔停後，仍拒絕停車接受稽查而逃逸
    之違規情事，為屏東縣警察局交通警察隊警員製單逕行舉發
    ，爰依道路交通管理處罰條例第48條第1項第2款、第60條第
    1項、第63條第1項之規定，分別裁處罰鍰新臺幣（下同）60
    0，並記違規點數1點及罰鍰3000元等語。
二、異議意旨略以：異議人於上述時間，確實未經過執勤員警所
    舉發之違規路段，執勤員警在繁忙之際，不免誤抄車牌。又
    異議人係在鐵路局上班，都是坐8時25分的火車，會提早 15
    分鐘出門，但舉發單所列之違規時間卻是8時6分，且異議人
    上班路線不會經過違規地點。況本件舉發之違規事件並無照
    片等證明文件，為此，提起本件異議。
三、按汽車駕駛人轉彎時，有左列情形之一者，處2百元以上6百
    元以下罰鍰：不依標誌、標線、號誌指示者；汽車駕駛人，
    駕駛汽車有違反本條例之行為，經交通勤務警察或依法令執
    行交通稽查任務人員制止時，不聽制止或拒絕停車接受稽查
    而逃逸者，除按各該條規定處罰外，處新臺幣3千元以上6千
    元以下罰鍰；又汽車駕駛人有左列各款所列條款之一者，除
    依原條款處罰鍰外，並予記點：有第48條情形之一者，記違
    規點數1點，道路交通管理處罰條例第48條第2款、第60條第
    1項、第63條第1項第1款分別定有明文。
四、經查，本件異議人於94年1 月10日8 時6 分許，騎乘車牌號
    碼PCK －110 號重型機車，行經屏東市○○○路與民生路口
    時，未依規定二段左轉，經警鳴笛攔檢制止拒停車受檢等情
    ，業據證人即本件舉發員警蒲建光到庭具結證述：「當時我
    在屏東市○○路的電信局前面，異議人是從復興北路左轉民
    生路進來，我看到異議人違規就攔下異議人，但異議人不理
    我，就騎走了，異議人是騎黑色機車，有戴安全帽，是半罩
    的，年紀約40歲左右，人我現在已經認不出來了；舉發當時
    該違規路段車流量還好；當時左轉進來的只有那部機車，所
    以不可能看錯，我印象很清楚」等語甚詳（見本院卷第17頁
    至第19頁），而異議人確係40歲左右之人，且自承：伊騎車
    會戴黑色半罩式安全帽，有時候會經過違規地點，大部分是
    去郵局領錢等語（見本院卷第17頁），再佐以當時僅有1 部
    機車左轉進入違規地點，衡情，證人當無誤抄車牌致生錯誤
    舉發之可能。雖異議人辯稱：伊都坐8 時25分的火車，不可
    能會在舉發之違規時間出現在該處云云。惟查，由屏東市○
    ○○路左轉進入屏東市○○路，其行進方向固與前往火車站
    之方向不同，然違規地點附近之郵局係異議人通常領錢會去
    的地方，已如前述，且自郵局出發到火車站大約費時3 分鐘
    ，亦據證人證述明確（見本院卷第18頁），是本件違規時間
    既係8 時6 分許，則距離火車發車時間即8 時25分尚有19
    分鐘之時間，扣除由郵局至火車站之路程3 分鐘，異議人尚
    有足夠之時間在郵局辦事，並不影響異議人搭乘火車上班；
    另異議人雖又提出郵局存摺證明當日其未至郵局提款，然郵
    局業務非僅有提領存款一項，尚有郵件掛號或匯兌等其他業
    務，是異議人之郵局存摺於94年1 月10日當日縱無任何提領
    存款之紀錄，亦不能據此認定異議人當日未至郵局辦事，故
    異議人上開所辯，顯均不足為其有利之認定，而不足採信。
    再按交通警察掣單舉發違反道路交通管理處罰條例所列違規
    事實，本質上為行政處分，係公務員基於職務上權力，依法
    就特定之具體事件所為具公法上效果之單方面行政行為，基
    於公務員為公法上行為具有公信力之原則，該行政行為當可
    被推定為真正，其據以依法處分之事實認定亦為正確無誤，
    本此公信原則，立法者乃賦予行政機關制定違反道路交通事
    件統一裁罰基準及處理細則，使執行勤務員警得當機處分，
    以達其維護交通秩序、安全之行政目的，反之，若謂公務員
    一切行政行為均需預留證據以證其實，則國家行政勢必窒礙
    難行，是本件執勤員警本其維護交通秩序、安全職責所為之
    舉發，雖未照相存證，亦應受到合法、正確之推定。異議人
    上開所辯，亦不可採。
五、綜上所述，本件異議人確有於上開時、地，騎乘車輛行經屏
    東市○○○路與民生路口，因不依規定左轉及不服交通稽查
    等違反道路交通管理處罰條例第48條第2項、第60條第1項規
    定之事實，應堪認定，原處分機關據此並援引上開交通管理
    處罰條例規定，就異議人違規左轉部分裁處罰鍰600 元，並
    記違規點數1點及就不服交通稽查部分裁處罰鍰3000 元，於
    法即無不合。本件異議經核為無理由，應予駁回。
六、據上論斷，應依道路交通案件處理辦法第19條，裁定如主文
    。
中　　華　　民　　國　　94　　年　　7 　　月　　29　　日
                  交通法庭　  　法　官　蘇碧珠
以上正本證明與原本無異。
如不服本裁定應於收受送達後五日內向本院提出抗告書狀敘述抗
告之理由抗告於台灣高等法院高雄分院。
                                書記官  賀燕花
中　　華　　民　　國　　94　　年　　7 　　月　　29　　日
